臺灣高等法院臺中分院刑事裁定
111年度聲字第1499號
聲  請  人  
即  被  告  林秉翰



聲請人即被告
選任辯護人  賴柔樺律師(法扶律師)
上列聲請人等因被告違反毒品危害防制條例案件（本院111年度
上訴字第1510號），聲請具保停止羈押，本院裁定如下：
    主  文
聲請駁回。
    理  由
一、聲請意旨略以：
(一)被告聲請部分：被告甲○○（下稱被告）並非本件毒品運輸犯
    行之主謀，也非貨主，僅是聽命行事受支配之工具角色。且
    被告對於所犯皆全部坦承，並積極配合供出所有犯罪過程，
    對於犯行已深感悔意。被告家中有年事已高且健康欠佳之聾
    啞○○需照顧(附身心障礙證明影本)，另需扶養未成年○○，目
    前僅靠○○微薄補助金在支撐生活，故被告不可能拋棄家人逃
    亡不顧，且被告有固定居所，並非居無定所。另被告有正當
    平台○○○職業，能在具保後馬上投入職場擔起扶養家人責任
    ，並在當今後疫情時期○○○短缺狀況，也能為社會盡一份心
    力。故本案如以提供相當之保證金以替代羈押之執行，並以
    限制出境、出海及命限制住居等處分，再命定期向轄區派出
    所報到，應即足以擔保本案後續審判程序之進行，而無羈押
    之必要，為此請求具保停止羈押等語。
(二)被告辯護人聲請部分：被告(聲請狀誤載被告姓名)對於所犯
    已為認罪(聲請狀誤載本案案由、罪名)，並確實已將犯罪事
    實為清楚交代，並無串證之虞(聲請狀誤載本案羈押理由為
    刑事訴訟法第101條第2款)，被告無繼續羈押之原因及必要
    。又被告對於犯行已深感悔意，家中有年事已高且健康欠佳
    之聾啞○○需照顧，另需扶養未成年○○，被告因一時失慮而犯
    本案，並無事證足認被告有逃亡之虞。請法院命提供相當之
    保證金以替代羈押之執行，並以限制出境、出海及命限制住
    居等處分，再命定期向轄區派出所報到，應即足以擔保本案
    後續審判程序之進行，而無羈押之必要，為此請求具保停止
    羈押等語。
二、按司法院大法官釋字第665號解釋理由書意旨，並非逕予宣
    告修正前刑事訴訟法第101條第1項第3款重罪羈押原因係屬
    違憲，而係要求附加考量被告除犯重罪外，是否有相當理由
    認為其有逃亡、湮滅、偽造、變造證據或勾串共犯或證人等
    之虞。而依法條之體系解釋，該等附加考量與單純考量同條
    第1項第1款、第2款之羈押原因仍有程度之不同。基此，伴
    同重罪羈押予以考量之逃亡之虞，與單純成為羈押原因之逃
    亡之虞，其強度仍有差異，亦即伴同重罪羈押考量之逃亡之
    虞，其理由強度可能未足以單獨成為羈押原因，然得以與重
    罪羈押之羈押原因互佐。又重罪常伴有逃亡、滅證之高度可
    能，係趨吉避凶、脫免刑責、不甘受罰之基本人性，倘一般
    正常之人，依其合理判斷，可認為該犯重罪嫌疑具有逃亡或
    滅證之相當或然率存在，即已該當「相當理由」之認定標準
    ，不以達到充分可信或確定程度為必要。以量化為諭，若依
    客觀、正常之社會通念，認為其人已有超過百分之五十之逃
    亡、滅證可能性者，當可認為具有相當理由認為其有逃亡、
    滅證之虞。且羈押被告之目的，在於確保訴訟程式之進行、
    確保證據之存在、真實及確保刑罰之執行，而被告有無羈押
    之必要，及羈押後其原因是否仍然存在，有無繼續羈押之必
    要，應否延長羈押等，均屬個案之事實認定，法院有依法認
    定裁量之職權，自得就具體個案情節予以斟酌決定，如就客
    觀情事觀察，法院許可羈押之裁定在目的與手段間之衡量，
    並無明顯違反比例原則情形，即無違法或不當可言。且執行
    羈押後有無繼續之必要，仍應由法院斟酌訴訟進行程度及其
    他一切情事而為認定。故聲請停止羈押之審酌，除有刑事訴
    訟法第114條各款所列情形之一不得駁回者外，其准許與否
    ，該管法院有自由裁量之權。
三、經查：
(一)被告共同犯毒品危害防制條例第4條第2項之運輸第二級毒品
    罪，經臺灣臺中地方法院（下稱原審法院）於111年5月5日
    以111年度重訴字第99號判處有期徒刑6年。被告不服原審判
    決，提起上訴，現由本院以111年度上訴字第1510號審理中
    。經本院法官於111年6月28日羈押庭訊問被告後，認為被告
    涉犯毒品危害防制條例第4條第2項等罪，犯罪嫌疑重大，有
    刑事訴訟法第101條第1項第3款之情形，非予羈押顯難進行
    審判、執行，而有羈押之必要，依刑事訴訟法第101條第1項
    第3款之規定，應自111年6月28起執行羈押3月等情，有本院
    111年6月28日刑事報到單、訊問筆錄、押票在卷可佐(見本
    院卷第107、115-117、131頁)，足認被告犯罪嫌疑確實重大
    。
(二)被告涉犯之運輸第二級毒品罪為最輕本刑5年以上有期徒刑
    之罪，屬刑事訴訟法第101條第1項第3款所定之罪，且原審
    法院已就被告所犯運輸第二級毒品罪判處有期徒刑6年，被
    告逃匿以規避審判程序之進行及刑罰執行之可能性甚高，衡
    情面臨重罪之訴追或遭判處重刑者，常伴有逃亡之高度可能
    性，此為趨吉避凶、脫免刑責、不甘受罰之基本人性，實有
    相當理由足認被告將來面臨重罪之審判或重刑之處罰，恐有
    逃匿以規避審判程序進行及刑罰執行之虞。又斟酌被告犯罪
    情節於本案共同被告之分工參與程度(如原審判決所載之犯
    罪事實)，及其所涉犯罪事實對社會侵犯之危害性及刑罰權
    遂行之公益，暨本案尚在審理中，考量司法追訴之國家與社
    會公益性，與被告人身自由之私益，兩相利益衡量後，本院
    認為對被告為羈押處分乃合乎比例原則，認有羈押之必要性
    ，且無法因具保、責付、限制住居等替代手段而使之消滅。
(三)聲請意旨所指被告對於本案之犯罪情節全部認罪已有悔意云
    云，係屬被告犯罪情節及犯後態度之量刑評價，尚難據此即
    認其已無羈押之原因或無羈押之必要；又聲請意旨所稱其○○
    、未成年○○等上述家況及其工作情形等情，縱認屬實，其情
    堪憫，惟仍屬被告個人之家庭及職業狀況，不影響被告羈押
    原因及羈押必要性之認定，非在本院審酌是否具保停止羈押
    事由之列。　　
四、綜上所述，本案被告羈押之原因及必要性依然存在，不能因
    具保而使之消滅，本件聲請准予被告具保停止羈押，並無理
    由，應予駁回。
據上論結，應依刑事訴訟法第220條，裁定如主文。
中　　華　　民　　國　　111 　年　　8 　　月　　8 　　日
        　刑事第十一庭    審判長法　官  張  意  聰
　　　　　　　　　　　　　　    法　官  陳  慧  珊
　　　　　　　　　　　　　　　  法　官  田  德  煙
以上正本證明與原本無異。     
如不服本裁定，得於收受送達後五日內向本院提出抗告書狀(須
附繕本)。因疫情而遲誤不變期間，得向法院聲請回復原狀。
                                
　　　　　　　　　　　　　　　　書記官  陳  妙  瑋
　　　　　　　　　　　　　　　　
中　　華　　民　　國　　111 　年　　8 　　月　　8 　　日